【裁判字號】    98,小上,38
【裁判日期】    980508
【裁判案由】    給付貨款
【裁判全文】
臺灣板橋地方法院民事裁定              98年度小上字第38號
上  訴  人  美正紙器股份有限公司
法定代理人  甲○○
訴訟代理人  吳錫欽律師
被  上訴人  尤忠傳即揚耀實業社
上列當事人間請求給付貨款事件，上訴人對於中華民國98年2 月
27日本院板橋簡易庭98年度板小字第580 號第一審判決提起上訴
，本院裁定如下：
    主  文
上訴駁回。
第二審訴訟費用新臺幣壹仟伍佰元由上訴人負擔。
    理  由
一、按對於小額程序之第一審裁判之上訴，非以其違背法令為理
    由，不得為之，民事訴訟法第436 條之24第2 項定有明文。
    所謂判決違背法令係指判決不適用法規或適用不當者而言。
    且依同法第436 條之25規定，上訴狀內應記載上訴理由，並
    表明原判決所違背之法令及其具體內容，以及依訴訟資料可
    認為原判決有違背法令之具體事實，上訴狀或理由書如未依
    此項方法表明者，即難認為已對小額訴訟第一審判決之違背
    法令有具體之指摘，又上訴理由如僅引用原審判決時之攻擊
    防禦方法作為上訴理由，應認為未對原審判決有何具體之指
    摘，不得謂已合法表明上訴理由，其上訴均難認為合法。
二、本件上訴人係對於小額訴訟之第一審判決提起上訴，核其上
    訴理由狀所載仍一再指陳：上訴人於原審業已否認兩造間有
    買賣關係存在，並表明上訴人係向訴外人詹宗辰訂購商品，
    訴外人詹宗辰因尚未成立公司緣故，乃要求被上訴人開立發
    票直接書寫「美正公司」抬頭，以利請款事項，則本件買賣
    契約係存在上訴人與訴外人詹宗辰之間，且上訴人業已付清
    所有買賣款項，被上訴人與訴外人詹宗辰間之貨款糾紛，應
    由被上訴人向訴外人詹宗辰請求。又參酌被上訴人所提民國
    97年9 月份之請款明細單，客戶名稱記載為「華理」而非「
    美正」，「華理」即是訴外人詹宗辰成立之公司，顯見買賣
    關係是否存於兩造間，自屬有疑。況上訴人之抗辯應為聲明
    證據、有無表現代理等，審判長應向當事人發問或曉諭，此
    為審判長因定訴訟關係之闡明權，本件審理顯未盡此項必要
    之處置，致有違背闡明義務等語。然上訴人並未具體指出原
    審判決有如何違背法令情事，更未指明原審判決所違反之法
    令條項或其內容，以及依訴訟資料有何判決違背法令之具體
    事實，參諸前開說明，自不得謂已合法表明上訴理由，從而
    本件上訴，顯難認為合法，應予駁回。
三、據上論結，本件上訴為不合法，依民事訴訟法第436 條之32
    第2 項、第444 條第1 項前段、第95條、第78條，裁定如主
    文
    。
中    華    民    國    98    年    5     月    8     日
                  民事第二庭  審判長法  官  蕭胤瑮
                                    法  官  吳振富
                                    法  官  連育群
以上正本證明與原本無異。
本裁定不得抗告。
中    華    民    國    98    年    5     月    8     日
                                    書記官  溫婷雅


司法院資訊處製作；財團法人民間司法改革基金會備份。
